【裁判字號】    89,上訴,1613
【裁判日期】    890926
【裁判案由】    毒品危害防制條例
【裁判全文】
臺灣高等法院臺中分院刑事判決              民國八十九年度上訴字第一六一三號
    上  訴  人
    即  被  告  甲○○
右上訴人因毒品危害防制條例案件，不服臺灣苗栗地方法院中華民國八十九年七月十
四日第一審判決（民國八十九年度訴字第二一六號，起訴案號：臺灣苗栗地方法院檢
察署民國八十九年度偵字第七一一號），提起上訴，本院判決如左：
    主      文
上訴駁回。
    事      實
一、甲○○綽號大炳，曾於民國八十五年間因妨害自由案件，經臺灣臺北地方法院判
    處有期徒刑六月並於八十六年五月二十三日確定在案，並於八十六年十二月十九
    日執行完畢，竟仍不知悔改，基於概括犯意，自八十八年七月間某日起至同年十
    一月二十二日下午十五時許（起訴書誤載為二十六日）止，在苗栗縣苗栗市○○
    路一０二六巷一號一樓之住處，連續多次無償轉讓第二級毒品安非他命予唐慕堯
    施用（唐慕堯施用第二級毒品部分由檢察官另案偵辦），嗣為警於八十九年二月
    十四日下午六時五十分許，在其前開住處查獲，並扣得安非他命一小包（毛重約
    ０．七公克、淨重０．０一公克）及甲○○所有供施用毒品器具吸食器一個、分
    裝棒一支酒精燈一個。
二、案經台北市政府警察局移送台灣苗栗地方法院檢察署檢察官偵查起訴。
    理      由
一、訊據被告對於右揭事實矢口否認，並辯稱伊未提供安非他命給唐慕堯施用，安非
    他命是唐慕堯自己帶下來的，係唐慕堯到伊家中自行施用云云，惟查，被告曾多
    次打電話邀唐慕堯自台北南下苗栗施用安非他命，並由被告免費提供安非他命給
    唐慕堯施用乙節，業據證人唐慕堯迭於警訊時、偵查中及原審審理中證述明確（
    參見台灣苗栗地方法院檢察署八十九年度偵字七七一號第十頁反面、第三十九頁
    正面及原審八十九年六月三十日審判筆錄），復有被告所有之安非他命一包（毛
    重約０．七公克，淨重０．０一公克）及被告所有施用毒品器具吸食器一個、分
    裝棒一支酒精燈一個扣案可資佐證，而扣案之安非他命一包（毛重約０．七公克
    ，淨重０．０一公克）確屬安非他命乙節亦據被告於警訊時供明在卷（參見前開
    偵查卷第六頁反面），另徵諸證人唐慕堯經警查獲時亦自承其最後一次施用安非
    他命之時間係八十八年十一月二十二日下午十五時許等情（參見前開偵查卷第九
    頁正面），而被告於警訊及偵查中亦供認唐慕堯在伊住處時伊正吸食安非他命，
    伊叫唐某不要吸，是唐某自己拿來吸等語，可見被告確有提供安非他命予唐慕堯
    吸食（偵查卷第二十七頁），唐慕堯之供述堪以採信，被告上揭辯解，自無可採
    。從而，本件事證明確，被告右揭犯行堪以認定。
二、按安非他命屬八十七年五月二十日公布之毒品危害防制條例第二條第一項第二款
    規定之第二級毒品。核被告所為，係犯毒品危害防制條例第八條第二項之轉讓第
    二級毒品罪。被告轉讓毒品前之持有毒品之行為，本應以持有論，惟持有後進而
    轉讓，其持有之低度行為應被轉讓之高度行為所吸收，故不再論以持有第二級毒
    品罪。其先後多次轉讓犯行，時間密接，犯罪構成要件相同，顯係基於概括犯意
    反覆為之，為連續犯，依刑法第五十六條規定，以一罪論，並加重其刑。又被告
    曾於八十五年間因妨害自由案件，經臺灣臺北地方法院判處有期徒刑六月並於八
    十六年五月二十三日確定在案，且於八十六年十二月十九日執行完畢，有臺灣高
    等法院被告全國前案紀錄表乙紙附卷可稽，其五年內再犯本件有期徒刑以上之罪
    ，為累犯，應依刑法第四十七條之規定遞加重其刑。原審適用上述法條及毒品危
    害防制條例第十八條第一項前段、刑法第十一條前段，並審酌被告品行、犯罪之
    目的、轉讓安非他命之次數、犯後否認犯行毫無悔意等一切情狀，量處有期徒刑
    一年二月，又以扣案之安非他命一包淨重０．０一公克（毛重約０．七公克）屬
    第二級毒品，且屬被告所有，依毒品危害防制條例第十八條第一項前段規定予以
    宣告沒收銷燬之；至其餘扣案之施用毒品器具吸食器一個、分裝棒一支、酒精燈
    一個，雖屬被告所有，惟係被告供其施用毒品之器具，核與本件被告所犯轉讓毒
    品犯行無涉，故不予宣告沒收，於理由內予以敘明，認事用法核無違誤，量刑亦
    稱妥適，被告上訴意旨，否認犯罪，指摘原判決不當，為無理由，應予駁回。
三、據上論斷，應依刑事訴訟法第三百六十八條判決如主文。
本案經檢察官乙○○到庭執行職務。
中      華      民      國    八十九      年      九      月   二十六   日
                              臺灣高等法院臺中分院刑事第六庭
                                    審判長法  官  李  文  雄
                                          法  官  陳  嘉  雄
                                          法  官  龔  永  昆
右正本證明與原本無異。
如不服本判決應於收受送達後十日內向本院提出上訴書狀，其未敘述上訴之理由者並
得於提起上訴後十日內向本院補提理由書（均須按他造當事人之人數附繕本）。
                                          書記官  陳  麗  玉
中      華      民      國    八十九      年      九      月   二十七   日
                                                                        Ｋ


司法院資訊處製作；財團法人民間司法改革基金會備份。
